臺灣板橋地方法院刑事判決　　　　　　 100年度易字第2126號
公　訴　人　臺灣板橋地方法院檢察署檢察官
被　　　告　蕭志宗
上列被告因違反毒品危害防制條例案件，經檢察官提起公訴（10
0年度毒偵字第3183、3036號)，被告於本院準備程序中就被訴事
實為有罪之陳述，經本院裁定進行簡式審判程序，判決如下：
    主  文
蕭志宗施用第二級毒品，處有期徒刑伍月，如易科罰金，以新臺
幣壹仟元折算壹日。又施用第二級毒品，處有期徒刑伍月，如易
科罰金，以新臺幣壹仟元折算壹日。應執行有期徒刑捌月，如易
科罰金，以新臺幣壹仟元折算壹日。
    事  實
一、蕭志宗前因施用毒品案件，經本院以99年度毒聲字第257號
    裁定送觀察、勒戒後，因認無繼續施用毒品傾向，於民國99
    年7月8日釋放出所，並經臺灣板橋地方法院檢察署檢察官以
    99 年度毒偵緝字第376號為不起訴處分確定。詎其仍不知悔
    改，於前揭觀察、勒戒執行完畢釋放後5年內，復基於施用
    第二級毒品甲基安非他命之犯意，為下列犯行：
(一)、於99年10月14日上午11時30分許為警採尿前2 、3 天某時，
    在臺北縣新莊市( 現改制為新北市新莊區，下同) 某友人家
    中，以將甲基安非他命置於玻璃球內燒烤之方式( 起訴書略
    載施用處所、方式部分，茲予補充) ，施用甲基安非他命一
    次。嗣於99年10月14日上午9 時45分許，在其友人張杉銘位
    於臺北縣新莊市○○街29巷13號2 樓( 起訴書誤載為27巷13
    號) 居所內，因警方前往該處欲通知張杉銘到所說明其所涉
    竊盜案時，經蕭志宗同意搜索，當場於該處房間內扣得不詳
    人所有之甲基安非他命吸食器1 組，乃當場逮捕蕭志宗，並
    經其同意採尿送驗後，呈安非他命、甲基安非他命陽性反應
    ，始悉上情。
(二)、於100年3月14日凌晨2至3時許 (起訴書誤載為3至4時)，在
    其位於新北市○○區○○路3段196巷40號3樓居所內，以將
    甲基安非他命置於玻璃球內燒烤之方式 (起訴書漏載施用方
    式)，施用甲基安非他命一次。嗣於同年月17日 (起訴書誤
    載為14日)上午4時10分許，在新北市新莊區○○○路28巷口
    為警盤查，發現其因毒品案遭通緝，而經其同意採尿送驗後
    ，呈安非他命、甲基安非他命陽性反應，始悉上情。
二、案經臺北縣政府警察局（現改制為新北市政府警察局）新莊
    分局報告臺灣板橋地方法院檢察署檢察官偵查後提起公訴。
    理  由
一、程序方面：按除被告所犯為死刑、無期徒刑、最輕本刑為3
    年以上有期徒刑之罪或高等法院管轄第一審案件者外，於第
    一次審判期日前之準備程序進行中，被告先就被訴事實為有
    罪之陳述時，審判長得告知被告簡式審判程序之旨，並聽取
    當事人、代理人、辯護人及輔佐人之意見後，裁定進行簡式
    審判程序，刑事訴訟法第273 條之1 第1 項定有明文。經核
    ，本件被告蕭志宗所犯係死刑、無期徒刑、最輕本刑為3年
    以上有期徒刑以外之罪，其於準備程序中就被訴事實為有罪
    之陳述，經法官告知簡式審判程序之旨，並聽取公訴人、被
    告之意見後，本院爰依首揭規定，裁定進行簡式審判程序，
    合先敘明。
二、上揭事實，業據被告於本院準備程序及審理時坦承不諱，並
    有臺灣檢驗科技股份有限公司99年10月28日、100年4月1日
    濫用藥物檢驗報告、臺北縣政府警察局新莊分局偵辦毒品危
    害防制條例案被移送人姓名代碼對照表、新北市政府警察局
    新莊分局偵辦毒品案被移送者姓名及代碼對照表各1份在卷
    足佐，因認被告之自白與事實相符，堪予採信。又被告前因
    施用毒品案件，經本院以99年度毒聲字第257號裁定送觀察
    、勒戒後，因認無繼續施用毒品傾向，於99年7月8日釋放出
    所，並經臺灣板橋地方法院檢察署檢察官以99年度毒偵緝字
    第376號為不起訴處分確定等情，有臺灣高等法院被告前案
    紀錄表附卷可憑，被告既於前揭觀察、勒戒執行完畢釋放後
    5年內，再犯本件施用毒品罪，依毒品危害防制條例第23條
    第2項之規定，即應依法予以訴追處罰。本件罪證明確，被
    告犯行洵堪認定，應予依法論科。
三、按甲基安非他命係毒品危害防制條例第2條第2項第2款所規
    定之第二級毒品，故核被告所為，皆係犯該條例第10條第2
    項之施用第二級毒品罪。其施用前持有甲基安非他命之低度
    行為，應為施用之高度行為所吸收，均不另論罪。被告所犯
    上開二罪，犯意有別，行為互殊，應予分論併罰。爰審酌被
    告前經觀察、勒戒仍未能戒斷其施用毒品之惡習，惟其犯後
    坦承其過，態度良好，核施用毒品屬於自殘行為，犯罪手段
    尚屬輕微，及其犯罪動機、目的、生活狀況、智識程度、所
    生危害等一切情狀，分別量處如主文所示之刑，並諭知易科
    罰金之折算標準，及定其應執行刑，並諭知易科罰金之折算
    標準，以示儆懲。
四、至扣案之甲基安非他命吸食器1組，因被告否認為其所有，
    並辯稱係其友人張杉銘所有，而該吸食器又係於張杉銘之上
    開居所扣得，亦有臺北縣政府警察局新莊分局搜索扣押筆錄
    、扣押物品目錄表各1份在卷可憑，且卷內復查無其他證據
    足認該吸食器確屬被告所有供其犯本案施用毒品所用之物，
    爰不予宣告沒收，附此敘明。
據上論斷，應依刑事訴訟法第273 條之1 第1 項、第299 條第1
項前段，毒品危害防制條例第10條第2項，刑法第11條前段、第
41條第1項前段、第8項、第51條第5款，判決如主文。
本案經檢察官王筱寧到庭執行職務。
中    華    民    國   100    年    7     月    29    日
                  刑事第十三庭   法  官   陳昭筠
以上正本證明與原本無異。
如不服本判決應於送達後10日內向本院提出上訴狀。
                                 書記官   黃文儀
中    華    民    國   100    年    8     月    2     日
附錄本案論罪科刑法條全文
毒品危害防制條例第10條
施用第一級毒品者，處 6 月以上 5 年以下有期徒刑。
施用第二級毒品者，處 3 年以下有期徒刑。